# 与资产相关政府补助递延收益摊销问题

提问人：小可可豆 时间：2023-02-03 14:57:35
陈老师，您好，公司收到国拨课题政府补助 400 万，为与资产相关政府补助，该设备用于研发项目， 2 年后研发项目结束，并通过验收，该设备累计折旧 80 万，但递延收益余额还有 320 万，研发项目 已结束，公司预计将该设备用于生产。
请问：剩下 320 万递延收益是否可以 一次性转入其他收益，还是按照原资产摊销年限，继续分期摊销计入其他收益呢？

回答人：chenyiwei
虽然改变了资产用途，但该资产的历史成本基础仍然是延续的，也没有发生处置。所以剩余递延收益仍应按照原资产摊销年限，继续分期摊销计入其他收益。